【裁判字號】    97,上訴,2517
【裁判日期】    980204
【裁判案由】    違反毒品危害防制條例
【裁判全文】
臺灣高等法院臺中分院刑事判決        97年度上訴字第2517號
上  訴  人  臺灣臺中地方法院檢察署檢察官
上  訴  人
即  被  告  丙○○
                      號
選任辯護人  周平凡  律師
上列上訴人等因被告違反毒品危害防制條例案件，不服臺灣臺中
地方法院97年度訴字第2519號中華民國97年8月29日第一審判決
（起訴案號：臺灣臺中地方法院檢察署97年度偵字第10061號）
，提起上訴，本院判決如下：
    主  文
原判決關於販賣毒品予乙○○及定執行刑部分均撤銷。
丙○○販賣第三級毒品，累犯，處有期徒刑參年。扣案如附表一
、二所示之物均沒收。
其他上訴駁回。
本判決第二項撤銷改判部分與前項上訴駁回（販賣毒品予丁○○
）部分，主刑部分應執行有期徒刑伍年陸月。
    犯罪事實
一、丙○○前於民國96年間，因違反商標法、毒品危害防制條例
    案件，分別經原審法院以96年度中簡字第2177、3183號判決
    有期徒刑4月、4月確定，甫於97年1月24日易科罰金執行完
    畢。
二、詎丙○○猶不知警惕，明知愷他命（Ketamine，俗稱「愷他
    命」）、硝甲西泮（硝甲氮平，Nimetazepam，俗稱「一粒
    眠」），均係毒品危害防制條例第2條第2項第3款規定之第
    三級毒品，不得製造、運輸、販賣或轉讓，竟意圖營利，基
    於販賣第三級毒品愷他命、一粒眠之犯意，以其所持用之門
    號0000000000、0000000000號之行動電話為聯絡交易毒品之
    工具，分別於：
  (一)97年3月底某日，經與丁○○聯絡後，相約在臺中市七期重
    劃區內「老虎城」，以新臺幣（下同）4,000元之價格，販
    賣第三級毒品愷他命10公克予丁○○。
  (二)丙○○所持有之毒品售罄後，又於97年4月4至5日在屏東墾
    丁舉行「春天吶喊音樂祭」期間某時許，前往屏東縣恆春鎮
    墾丁南灣地區某民宿內，自某真實姓名不詳之成年男子處，
    以40,000元之價格，販入第三級毒品愷他命一批，及以10,
    000元之價格，販入第三級毒品一粒眠一批後，旋將上開毒
    品攜回丙○○位於臺中市西屯區○○○路○段58之3號8樓17
    室之居處藏放，並擬在臺中市區之PUB或舞廳內等處伺機販
    售。
    嗣經警接獲檢舉後，於97年4月24日持原審法院核發之搜索
    票，前往丙○○上址居處搜索，當場扣得其所有供聯絡販賣
    毒品用之門號0000000000、0000000000號行動電話（均含SI
    M卡1張）各1支、供秤重分裝毒品用之電子磅秤1台及如附表
    二所示之毒品。
三、案經臺中市警察局第六分局報告臺灣臺中地方法院檢察署檢
    察官偵查起訴。
    理    由
一、按被告以外之人於審判外之陳述，除法律有規定者外，不得
    作為證據；又被告以外之人於偵查中向檢察官所為之陳述，
    除顯有不可信之情況者外，得為證據；刑事訴訟法第159條
    第1項、第159條之1第2項分別定有明文。本件證人丁○○、
    乙○○於接受檢察官訊問時所為之證述及陳述，雖係被告以
    外之人於審判外之言詞陳述，惟依前開之規定，被告以外之
    人於偵查中向檢察官所為之陳述，原則上得為證據，本院並
    審酌上開偵訊筆錄作成時之情況尚無不當，且分別經原審法
    院及本院傳訊到庭具結作證在卷，本院審酌上開證據資料製
    作時之情況，並無顯不可信及違法不當之瑕疵，認為以之作
    為證據應屬適當，揆諸前開規定，證人丁○○及乙○○之偵
    訊筆錄均應認定具有證據能力。
二、訊據被告丙○○對於前揭時、地交付第三級毒品愷他命10公
    克予丁○○，收取4千元及分別以4萬元及1萬元之代價，取
    得第三級毒品愷他命一批、第三級毒品一粒眠一批之事實自
    白在卷，雖矢口否認有販賣毒品犯行，辯稱：當時係因丁○○表示，找不到他的藥頭，伊把自己要吸用愷他命以原價
    賣給他，並未營利意圖；因藥頭表示要出國，要求伊簽發
    交付同額本票，出國期間，可以自行買賣及施用，如果沒有
    販賣或施用可以退還云云。
三、本院查：
  (一)被告於97年4月24日警詢時供稱：「（被查扣之）第二級毒
    品MDMA（實際上非管制藥品亦非毒品，見後鑑定結果）以每
    顆新台幣200元的價格買進，我再以新台幣300元賣出；第三
    級毒品愷他命以每公克新台幣400元的價格買進，我再以新
    台幣500元賣出；一粒眠每顆以新台幣50元買進，如果有人
    向我購買MDMA或愷他命超過新台幣2000元我就免費贈送一顆
    」「MDMA我當時以新台幣3萬元買進110公克、愷他命我當時
    以新台幣4萬元買進230公克、一粒眠我當時以新台幣1萬元
    買進500公克，所以總共當時花了8萬元買進毒品」「（問：
    警方扣案之電子磅秤你有何用途？）答：我用來分裝愷他命
    毒品，所以需要用電子磅秤來磅重」「我因為年少不更事，
    又聽從朋友慫恿之下說賣愷他命及搖頭丸很好賺，所以一時
    貪心就賣起毒品來，．．」等語；再於同日檢察官訊問時供
    稱：「（問：你在販毒？）答：是」「今年4月份開始販毒
    ，我賣搖頭丸、愷他命、一粒眠，搖頭丸每顆賣300、愷他
    命一顆賣500元，一粒眠賣100元，對象為自己的朋友」「（
    問：如何販毒？）答：搖頭丸進價一顆200元，賣出300元；
    愷他命一公克進400元賣500元、一粒眠一顆進50元賣100元
    。不過一粒眠通常用送的比較多，買超過2000元送一顆一粒
    眠」「搖頭丸110公克、愷他命230公克、一粒眠500公克，
    我共花了8萬元跟一名在春天吶喊時認識的人買的」等語；
    另於97年5月21日警詢時供稱：「（問：前案被查獲的毒品
    來源為何？）答：是春吶時（4月4日～4月6日）在墾丁的一
    家民宿買的，共花了8萬元，以本票支付，沒有付現。賣我
    的人說他找得到我。我是第一次認識他，從來沒有見過他。
    他跟我說有人告訴他，說我在找大量，所以就直接向我推銷
    毒品，他並說在一個月後會在我住的地方找我收錢。共買了
    愷他命150公克、搖頭丸100或150公克。算是很便宜，但是
    回來以後才發現被騙了，因為搖頭丸是假的，愷他命的品質
    也沒有很好」等語，參酌上開扣案之毒品，經送請鑑定結果
    ，認係分別含有第三級毒品愷他命、硝甲西泙，詳如附表二
    所示；另扣案之「MDMA」，並未檢驗出二級毒品4-亞甲基雙
    氧甲基安非他命的成分，有內政部警政署刑事警察局97年5
    月19日刑鑑字第0970068326號鑑定書1份附卷可稽，此外，
    並有附表一所示，門號0000000000、0000000000號行動電話
    （均含SIM卡1 張）各1支、供秤重分裝毒品用之電子磅秤1
    台扣案可證，足見被告自白確與事實相符。
  (二)證人丁○○於97年6月13日檢察官偵訊時，證稱：「（問：
    何時地跟他買愷他命？）答：．．，他當時住在那邊，我當
    時跟他買10克，他說一次買5克以上，一克算400元，所以我
    跟他買4000元的愷他命，我僅止於跟他買過那一次，．．」
    「我當時跟他買時，我看到他從一個大夾練袋中拿出一個小
    夾練袋，另外我有看見他拿出紅色錫箔紙包裝的小藥丸，有
    聽朋友說那是一粒眠」「（問：所以丙○○有在賣愷他命及
    一粒眠？）答：聰明的人一看就知道他在幹嘛！不過他口頭
    上都說幫我們去拿」「（問：丙○○愷他命一公克賣多少？
    ）答：他都說他一公克賣600元，但是若是一次買5公克以上
    ，算400元」等語；再於原審審理時證稱：「（問：你直接
    向被告購買愷他命的時間、地點？）答：時間我忘了，地點
    是在臺中七期老虎城那邊」「（問：那一次是被告直接交付
    愷他命給你?）答：是」「當時我是打被告的電話，電話中
    我先跟他約地點，他就說他知道了」「（問：那次被告交付
    你多少愷他命?）答：約5公克至10公克」「有，我給被告3
    、40 00元左右」等語；核與被告當庭所供：「（問：對證
    人丁○○之證言有何意見?）答：沒有意見，我承認我有賣
    愷他命給丁○○，賣10公克4000元一次．．」等語相符。
  (三)被告於販入上開毒品時確有營利意圖一節，業據被告分別於
    警詢及檢察官偵查時自白在卷，已見前述；被告另於原審法
    院97年4月24日聲請羈押案件訊問時供稱：「（毒品）一部
    分是打算自己施用，一部分是朋友有要準備販售的」「（問
    ：你現在的職業是否為學生？）答：是的，之所以販賣本案
    毒品是當時被朋友慫恿，說這樣賺錢很快，想趁現在多轉一
    點錢」等語。參以：近年來毒品之濫用，危害國民健康與社
    會安定日益嚴重，治安機關對於販賣或施用毒品之犯罪行為
    ，無不嚴加查緝，各傳播媒體對於政府大力掃毒之決心亦再
    三報導，已使毒品不易取得且物稀價昂，苟被告於買賣之過
    程中無利可圖，縱屬至愚，亦無甘冒被取締移送法辦判處重
    刑之危險而平白從事愷他命買賣之理，是其販入之價格必較
    其出售之價格為低，而有從中賺取買賣價差牟利之意圖及事
    實，應屬合理認定；又販賣毒品愷他命、一粒眠係違法行為
    ，非可公然為之，而愷他命、一粒眠亦無公定價格，係可任
    意分裝增減分量，且每次買賣之價格、數量，亦隨時依雙方
    之關係深淺、資力、需求量、對行情之認知、來源是否充裕
    、查緝是否嚴緊、購買者被查獲時供述購買對象之可能風險
    之評估等因素，而異其標準，機動調整，非可一概論之。從
    而販賣之利得，實難察得其交易實情，然販賣者從價差或量
    差中牟利，方式雖異，惟其販賣行為在意圖營利則屬同一。
    況販賣毒品之所謂販賣行為，係行為人基於營利之目的，而
    販入或賣出毒品而言。販賣毒品者，其主觀上須有營利之意
    圖，且客觀上有販賣（即販入或賣出）之行為，即足構成，
    至於實際上是否已經獲利，則非所問，即於有償讓與他人之
    初，係基於營利之意思，並著手實施，而因故無法高於購入
    之原價出售，最後不得不以原價或低於原價讓與他人時，仍
    屬販賣行為（最高法院93年度台上字第1651號判決要旨參照
    ）。查被告於警詢、偵訊時供稱：愷他命每公克買進400元
    ，要以500元賣出，一粒眠1顆進價50元，要賣100元，若購
    買超過2,000元就送1顆一粒眠等語，本件被告雖以每10公克
    4,000元之價格販售愷他命，然被告實際上是否已經獲利，
    本非所問，且被告於毒品售罄後，復即向他人購入多數毒品
    ，嗣又販售之，顯見被告有營利之意圖，亦堪認定。本件事
    證明確，被告販賣第三級毒品之犯行洵堪認定，應予依法論
    科。
四、按毒品危害防制條例第4條第2項之販賣第二級毒品罪，不以
    販入之後復行賣出為要件；祇須以營利為目的，販入或賣出
    ，有一於此，即已成立。而同條例第5條第2項之意圖販賣而
    持有第二級毒品罪，係指基於販賣以外之其他原因而持有，
    嗣始起意售賣者而言。因此行為人持有第二級毒品，有以主
    觀上營利售賣意圖而販入第二級毒品，其雖未及賣出，仍應
    論以販賣第二級毒品罪既遂罪責（最高法院90年度台上字第
    2046號判決意旨參照）。查被告丙○○於犯罪事實(二)中，意
    圖營利而販入第三級毒品愷他命、一粒眠，雖未及賣出，按
    之上開說明，所為仍係該當販賣第三級毒品行為。是核被告
    就犯罪事實(一)、(二)所為，均係犯毒品危害防制條例第4條第3
    項之販賣第三級毒品罪。被告於同一時地販入第三級毒品愷
    他命、一粒眠，係同一販賣行為觸犯數罪，為想像競合犯，
    其中所販入之第三級毒品愷他命數量較多，應從一情節較重
    之販賣第三級毒品愷他命處斷。又被告就犯罪事實(一)、(二)所
    示販賣毒品行為，犯意各別，行為獨立互殊，時地不同，應
    予分論併罰。被告前於96年間，因違反商標法、毒品危害防
    制條例案件，分別經法院以96年度中簡字第2177、3183 號
    判決有期徒刑4月、4月確定，甫於97年1月24日易科罰金執
    行完畢，有臺灣高等法院被告前案紀錄表在卷可按，其受有
    期徒刑之執行完畢後，5年內故意再犯本案有期徒刑以上之
    罪，均為累犯，各應依刑法第47條第1項之規定加重其刑。
五、按販賣第三級毒品罪之法定刑為「5年以上有期徒刑，得併
    科新臺幣5百萬元以下罰金。」，然同為販賣第三級毒品之
    人，其原因動機不一，犯罪情節未必盡同，或有大盤毒梟者
    ，亦有中、小盤之分，甚或僅止於吸毒者友儕間為求互通有
    無之有償轉讓者亦有之，其販賣行為所造成危害社會之程度
    自屬有異，法律科處此類犯罪，所設之法定最低本刑卻同為
    「5年以上有期徒刑，得併科新臺幣5百萬元以下罰金」，不
    可謂不重。於此情形，倘依其情狀處以較輕之徒刑，即足以
    懲儆，並可達防衛社會之目的者，自非不可依客觀之犯行與
    主觀之惡性二者加以考量其情狀，是否有可憫恕之處，適用
    刑法第59條之規定酌量減輕其刑，期使個案裁判之量刑，能
    斟酌至當，符合比例原則。本件被告販賣第三級毒品，無視
    國家對於杜絕毒品危害之禁令，其行為固屬不當，應予非難
    ，然其於本案犯罪時甫年屆22歲，年紀尚輕，思慮欠詳，僅
    賣出1次愷他命，次數、數量尚寡，販毒所得計4,000元，金
    額非鉅，所販入之毒品亦僅賣出少部分，其餘部分未及賣出
    即為警查獲，尚未流入市面，其犯罪之情節尚非至惡，被告
    僅因一時貪念，致罹重典，然相對於長期大量販賣毒品之大
    毒梟而言，其對社會治安及國民健康之危害顯然較小，從被
    告犯案情節觀之，倘仍遽處以法定本刑之最低刑度即5年有
    期徒刑，無異仍屬失之過苛而不盡情理，不免予人情輕法重
    之感，且難謂符合罪刑相當性及比例原則，更無從與大毒梟
    之惡行有所區隔，是其犯罪情狀相較於法定之重刑，在客觀
    上足以引起一般人之同情，情節尚堪憫恕，爰均依刑法第59
    條之規定，對被告所犯販賣第三級毒品之犯行，各酌量減輕
    其刑。並就上開刑之加重及減輕事由，依刑法第71條第1項
    之規定，先加後減之。
六、原審判決就被告販賣毒品予丁○○部分，因而適用刑事訴訟
    法第299條第1項前段，毒品危害防制條例第4條第3項、第19
    條第1項，刑法第11條、第47條第1項、第59條、第38條第1
    項第1款等規定，並審酌被告於本案犯罪時甫年屆22歲，年
    紀尚輕，思慮欠周，法治觀念淡薄，及其犯罪之動機、目的
    、手段、生活狀況、智識程度、犯罪所生之損害及犯罪後態
    度等一切情狀，量處有期徒刑2年8月，並就販賣毒品所得及
    附表一所示物品依法宣告沒收，其認事用法，核無違誤，量
    刑亦稱允當，被告上訴否認有營利之意圖，與事實不符；另
    檢察官上訴，認適用刑法第59條減刑不當，本院依前開理由
    ，認兩造此部分之上訴均無理由，應予駁回。另就起訴意旨
    所指，被告意圖營利而販入毒品部分，原審予以論罪科刑固
    非無見，惟原判決誤認被告有進一步販賣毒品愷他命予乙○○尚有未洽（詳見後述），被告上訴，否認此部分犯行營利
    意圖，與事實不符；檢察官上訴，就認適用刑法59條不當部
    分，依前所述，均為無理由，惟就量刑過輕部分則有所據，
    應就此部分及定執行刑部分撤銷改判，爰審酌雖年輕識淺，
    然既身受高等教育，自應認知毒品不僅殘害施用者自身健康
    ，且因施用毒品而散盡家財、連累家人，或為購買毒品鋌而
    走險者，更不可勝計，施用者導致精神障礙，性格異常，甚
    至造成生命危險之成癮性，而嚴重戕害國人之身心健康，販
    賣毒品危害社會甚鉅，竟為圖不法利得，販入愷他命、一粒
    眠，企圖牟利，所販入毒品數量非寡，情節非輕，漠視毒品
    對於他人身心健康之戕害及國家對於杜絕毒品犯罪之禁令，
    且於本院審理時翻異前詞否認犯罪等一切情狀，量處如主文
    第二項所示之刑，並與前開上訴駁回部分定其應執行刑。
七、按依毒品危害防制條例第18條第1項前段之規定，應予沒收
    銷燬之毒品，以經查獲之第一、二級毒品為限。又毒品依其
    成癮性、濫用性及對社會危害性，共分為四級，上開條例並
    就製造、運輸、販賣、意圖販賣而持有、以非法方法使人施
    用、引誘他人施用及轉讓不同等級之毒品等行為，分別定其
    處罰。至施用或持有第三、四級毒品，因其可罰性較低，故
    未設處罰之規定，僅就施用及持有第一、二級毒品科以刑罰
    。然鑑於第三、四級毒品均係管制藥品，特於同條例第11條
    之1明定無正當理由，不得擅自持有；第18條第1項後段復規
    定查獲之第三、四級毒品，無正當理由而擅自持有者，沒入
    銷燬之。從而，依同條例第18條第1項後段應沒入銷燬之毒
    品，專指查獲施用或持有之第三、四級毒品而言；倘係查獲
    製造、運輸、販賣、意圖販賣而持有、以非法方法使人施用
    、引誘他人施用或轉讓第三、四級毒品，既屬同條例相關法
    條明文規定處罰之犯罪行為，即非該條項應依行政程序沒入
    銷燬之範圍。又同條例第19條第1項所定「供犯罪所用或因
    犯罪所得之物」，係指犯第4條至第9條、第12條、第13條或
    第14條第1項、第2項之罪所用或所得之物，不包括毒品本身
    在內，是尚不得援用此項規定為第三、四級毒品之沒收依據
    。再同條例對於查獲之製造、運輸、販賣、意圖販賣而持有
    、以非法方法使人施用、引誘他人施用及轉讓第三、四級毒
    品之沒收，並無特別規定，如其行為已構成犯罪，則該毒品
    即屬不受法律保護之違禁物，應回歸刑法之適用，依刑法第
    38條第1項第1款之規定沒收之，始為適法（最高法院95年度
    臺上字第5252號、96年度臺上字第884號判決意旨參照）。
    查本件扣案如附表二所示毒品，均係毒品危害防制條例所管
    制之第三級毒品，屬違禁物，均應依刑法第38條第1項第1款
    規定，宣告沒收。而送驗時所耗損之毒品既已滅失，爰不另
    為沒收之諭知。又，扣案之門號0000000000、0000000000行
    動電話（均含SIM卡1 張）各1支，均係被告所有持以聯絡販
    賣毒品使用之物，業據被告供明在卷；另被告係以其所有扣
    案電子磅秤一台進行毒品秤重，復經被告敘明在卷，且供販
    賣毒品秤重分裝使用。則上開物品均屬被告用以從事販賣第
    三級毒品之犯罪工具，被告復供承上開扣案物品均為其所有
    （其中關於SIM部分，因該行動電話SIM卡於客戶申請門號並
    取得SIM卡時，即已取得該卡之所有權，所有權均移歸申請
    人或使用人，已非電信公司所有之物，司法院97年5月6日院
    台廳刑一字第097000 9760號函示參照），均應依毒品危害
    防制條例第19條第1項之規定，諭知沒收。再依毒品危害防
    制條例第19條第1項規定內容以觀，必須無法沒收之財物始
    有追徵其價額，或以其財產抵償之問題。如該等財物已經扣
    案，僅於主文宣告沒收即為已足，自無再諭知追徵價額或以
    財產抵償之必要（最高法院95年度台上字第5106號刑事判決
    參照）。上開行動電話及電子磅秤既已扣案，應無不能沒收
    之問題，自毋庸併予諭知追徵價額或以財產抵償之旨。至另
    扣案之不詳門號行動電話2支，因門號不詳，不能證明是否
    供本案聯絡交易毒品使用，爰不併予宣告沒收，附此敘明。
八、公訴意旨另以：被告意圖營利販入前開毒品，嗣於97年 4月
    15日22時30分許，經與乙○○聯絡後，相約在臺中市○○○
    路與四川五街口，以4,000元之價格，販賣第三級毒品愷他
    命10公克予乙○○，因認被告涉有販賣第三級毒品犯行。經
    查：
  (1)證人乙○○於97年5月16日警詢時證稱：伊吸食之愷他命毒
    品，是在97年4月15日22時30分許，在臺中市○○區○○路
    與四川五街口，以4千元的價格向被告購買10公克的愷他命
    ，伊是使用手機打給被告的等語（見偵查卷第88頁）；並於
    97年6月4日偵訊時結證稱：為警查扣之愷他命是跟在庭的被
    告買的，時間約在97年4月15日晚上9點以後。伊買了10包，
    1包好像是500、600元，所以當時伊買了5、6千元，吃了1包
    ，剩下的被警方查扣。當時是伊用手機打電話給被告，地點
    為中港路跟四川五街附近，當時伊開1部轎車被告用走的來
    ，被告在車上拿給我10包愷他命，之後我給他約5000元，不
    過詳細價錢我不記得了等語（見偵查卷第96至97頁）。
  (2)然證人乙○○於本院審理時翻異前詞，證稱：「（問：九十
    七年四月十五日那天晚上，是否有與被告聯絡？）答：沒有
    」「（問：為什麼你在警訊說那天有跟他買第三級毒品？）
    答：那天是警方說丙○○說跟我買，所以我才說是我跟他買
    」「（問：事實上你有無跟他買三級毒品？）答：沒有」「
    （問：在偵查中你結證，承認九十七年四月十五日晚上九點
    有跟被告買十包Ｋ他命，請提示偵查卷九十二頁到九十七頁
    筆錄（當庭提示），為什麼？）答：警方抓到我的時候，警
    方說丙○○說跟我買的，所以我才說是我向丙○○買」「（
    問：偵訊那天確實有這麼說？）答：是的，但是我今天所述
    ，才是對的」「（問：九十七年五月十六日警方曾經在你身
    上查獲Ｋ他命九小包？）答：是的」「（問：你是否曾經將
    你的Ｋ他命提示給丙○○看，是要賣給被告丙○○？）答：
    沒有賣給他過，但是曾經給他看過」「（問：給他看的動機
    是什麼？）答：我只是想要給他看看而已，給他看看品質」
    「（問：你確實沒有向丙○○買過Ｋ他命，除了四月十五日
    之外？）答：沒有向他買過」」「（問：你的Ｋ他命是向誰
    買的？）答：我是向綽號『小庭』買的」等語。
  (3)本院參酌：I遍查全卷，並無證人乙○○於警詢、偵訊時所
    指97年4月15日相約向被告購買愷他命之電話通聯紀錄，是
    證人於警詢及偵訊時所陳，是否與事實相符即有疑問；II本
    院將分別自被告及乙○○處查獲之愷他命送請法務部調查局
    鑑定結果：自被告處查獲之愷他命純度為86.96％，另自證
    人乙○○處查獲之愷他命純度為83.69％等情，有該局97 年
    11月27日調科壹字第9700469900號函附卷可查。雖同函稱，
    兩者之純度差異尚在儀器分析誤差範圍內云云，然純度不同
    究屬客觀之事實，則乙○○持有之愷他命是否購自被告顯有
    合理懷疑，在缺乏佐證之情形下，尚不得僅憑證人於警詢、
    偵訊先後不一致之供述為被告不利之認定。
    惟公訴意旨就此部分與前開意圖營利而販入毒品部分，係依
    一罪起訴，不另為無罪之諭知。
九、據上論結，應依刑事訴訟法第368條、第369條第1項前段、
    第364條、第299條第1項前段，毒品危害防制條例第4條第3
    項、第19條第1項，刑法第11條、第55條、第47條第1項、第
    59條、第51條第5款、第38條第1項第1款，判決如主文。
本案經檢察官甲○○到庭執行職務。
中    華    民    國    98    年    2    月    4    日
            刑事第四庭    審判長法  官  洪   耀   宗
                                法  官  蔡 王 金  全
                                法  官  劉   登   俊
以上正本證明與原本無異。
如不服本判決應於收受送達後十日內向本院提出上訴書狀，其未
敘述上訴理由者，並得於提起上訴後十日內向本院補提理由書（
均須按他造當事人之人數附繕本）「切勿逕送上級法院」。
                                書記官  粘   銘   環
中    華    民    國    98    年    2     月    5     日
附表一
┌──┬──────────────┬─────────────┐
│編號│物      品      名        稱│數                      量│
├──┼──────────────┼─────────────┤
│1   │門號0000000000、0000000000號│各1支                     │
│    │行動電話（均含SIM卡1張）    │                          │
├──┼──────────────┼─────────────┤
│2   │電子磅秤                    │1台                       │
└──┴──────────────┴─────────────┘
附表二
┌──┬──────────────┬─────────────┐
│編號│物      品      名        稱│數                      量│
├──┼──────────────┼─────────────┤
│1   │第三級毒品愷他命            │驗前總毛重212.34公克（包裝│
│    │                            │塑膠袋總重約2.91公克）共計│
│    │                            │3包，取其中0.11公克鑑定用 │
│    │                            │罄                        │
├──┼──────────────┼─────────────┤
│2   │第三級毒品硝甲西泙（硝甲氮平│總淨重55.06公克（其中橙色 │
│    │、俗稱一粒眠）              │圓形藥錠總淨重14.66公克、 │
│    │                            │取0.53公克用罄；黃綠色圓形│
│    │                            │藥錠總淨重14.79公克、取0.5│
│    │                            │0公克用罄；綠色圓形藥錠總 │
│    │                            │淨重25.61公克、取0.51公克 │
│    │                            │用罄）                    │
└──┴──────────────┴─────────────┘


司法院資訊處製作；財團法人民間司法改革基金會備份。
